

CONTACTO

- brithanyborja548@gmail.com
- 0991863909
- https://github.com/brithany2013
- https://www.linkedin.com/in/brithan y-borja-879baa362

IDIOMAS

ESPAÑOL-NATIVO INGLES- BASICO

HABILIDADES

- •Responsable
- •Responsabilidad puntualidad
- •Gestión de pedidos y entrega de productos
- •Trabajo en equipo
- Adobe ilustrador
- •canva
- Blogger

BRITHANY BORJA

TECNOLOGA EN MARKETING DIGITAL Y COMERCIO ELECTRONICO

SOBRE MI

Soy una marketera digital apasionada y creativa con experiencia en el desarrollo y ejecución de estrategias de marketing digital efectivas. Me enfoco en crear contenido atractivo y relevante que resuene con mi audiencia objetivo y aumente la visibilidad y el engagement de la marca.

EDUCACIÓN

Bachiller en Ciencias Unidad Educativa Domingo Faustino Sarmiento 2018-2024

Marketing Digital y Comercio Electrónico Instituto Tecnológico Universitario Cordillera Octubre 2024- En Curso

EXPERIENCIA LABORAL

Mesera polifuncional - servició al Cliente MINI MARKET EXPRESS 2018-2021

Mesera polifuncional- servició al clientemanejo de plataformas HORNADOS MAMI CHELO 2021- Actualmente

REFERENCIAS

- Jose Luis Guallichico Jefe local Hornados mami Chelo 0983340122
- Patricia Gonzalez
 Jefa local Mini Market
 Express
 0969810852
- Geoconda Laura Jefa de cosméticos Sol Store 0984020114